臺灣高等法院民事裁定
110年度家聲抗字第6號
抗  告  人  呂淑皇  

上列抗告人因與相對人呂明旺間請求確認不動產公同共有人事件
，對於中華民國109年11月17日臺灣新北地方法院109年度家聲字
第72號所為裁定提起抗告，本院裁定如下：
    主      文
抗告駁回。
抗告費用由抗告人負擔。
    理      由
一、按法官有民事訴訟法第32條所定各款應自行迴避以外之情形
    ，足認其執行職務有偏頗之虞者，當事人得依同法第33條第
    1項第2款聲請法官迴避，並依家事事件法第51條規定，於家
    事訴訟事件準用之。又所謂足認法官執行職務有偏頗之虞之
    情形，應係以法官對於訴訟標的有特別利害關係，或與當事
    人之一造有密切之交誼或嫌怨，或基於其他情形，客觀上足
    疑其為不公平之審判者，為其原因事實，若僅憑當事人之主
    觀臆測，或認法官指揮訴訟欠當，則不得謂其有偏頗之虞（
    最高法院29年渝抗字第56號、69年台抗字第457號判例意旨
    參照）。又上開迴避之原因，依同法第34條第1項、第2項及
    第284條規定，應提出能即時調查之證據釋明之。
二、抗告人於原法院對相對人提起確認不動產公同共有人之訴（
    下稱本案），並聲請法官迴避，經原裁定駁回。抗告人提起
    抗告，未敘明抗告理由，僅表明理由容後補呈等語（見本院
    卷9頁)，惟迄今仍未補正。抗告人於原法院聲請意旨略以：
    本件之程序案仍待裁定，伊卻收到本案之言詞辯論通知，進
    入實體審理；伊就裁判費裁定提起抗告即本院109年度家抗
    字第58號案件，迄今無下文；本案先決法律關係現繫屬於本
    院109年度重家上更㈠字第7號案件，伊多次聲請將本案移送
    與上開案件合併審理，亦無下文；本案係確認公同共有權存
    在，原法院屢次誤寫為公同共有人，伊多次聲請改正，足認
    法官有偏頗之虞，爰聲請法官迴避云云。惟查，法官被聲請
    迴避者，在該聲請事件終結前，應停止訴訟程序。民事訴訟
    法第37條第1項本文固有明文，抗告人於109年10月12日遞狀
    聲請法官迴避（見原法院卷11頁），則抗告人主張於同年月
    7日收受本案言詞辯論通知（見同上卷頁），即為本案法官
    於抗告人聲請迴避前所為訴訟程序進行事項，難謂有違反民
    事訴訟法第37條第1項本文規定。又本院109年度家抗字第58
    號事件之承審法官非本案承審法官，上開案件之審理進度與
    本件無關。再本院109年度重家上更㈠字第7號遺產分割事件
    之當事人與本案非完全相同（見原法院卷17至49頁），且該
    案為經最高法院判決廢棄原第二審判決，發回本院重為第二
    審審理之案件，與本案甫為一審審理程序實有不同，兩造既
    未依家事事件法第41條規定，合意將本案移由本院109年度
    重家上更㈠字第7號事件合併審理，法院本得依事件性質，認
    有必要時，予以分別審理、分別裁判，此乃屬法官指揮訴訟
    職權之行使，承審法官未將本案移併本院109年度重家上更㈠
    字第7號合併審理，難謂有何失當之處，抗告人尚不得因法
    官指揮訴訟不符己意，即認其執行職務偏頗。抗告人復未釋
    明本案承審法官於訴訟標的有何利害關係或與當事人有何親
    交嫌怨等客觀事實，足使人疑其為不公平審判之情，自與聲
    請法官迴避之要件不符。此外，抗告人亦未提出足供法院即
    時調查之證據，以釋明所舉聲請迴避之原因，其主觀臆測法
    官執行職務有所偏頗難祈公平審判之情事，揆諸首揭說明，
    其聲請自不應准許。原法院裁定駁回其聲請，尚無違誤，抗
    告意旨猶持前詞，指摘原裁定不當，聲明廢棄，為無理由，
    應予駁回。
三、據上論結，本件抗告為無理由，裁定如主文。
中　　華　　民　　國　　110 　年　　3 　　月　　19　　日
                    家事法庭                                   審判長法  官  王怡雯
                              法  官  何君豪
                              法  官  徐淑芬
正本係照原本作成。
本裁定除以適用法規顯有錯誤為理由外，不得再抗告。如提起再
抗告，應於收受送達後10日內委任律師為代理人向本院提出再抗
告狀。並繳納再抗告費新臺幣１千元。
中　　華　　民　　國　　110 　年　　3 　　月　　19　　日
　　　　　　　　　　　    　　書記官  林敬傑